臺灣高雄地方法院刑事判決　　　　　　　96年度訴字第2567號
公　訴　人　臺灣高雄地方法院檢察署檢察官
被　　　告　甲○○
上列被告因違反毒品危害防制條例案件，經檢察官提起公訴（96
年度毒偵字第3961號），本院判決如下：
    主  文
本件公訴不受理。
    理  由
一、公訴意旨係以：被告甲○○前因施用毒品，經送觀察、勒戒
    後，認無繼續施用毒品傾向，經本署檢察官以87年偵字第
    3860號為不起訴處分確定，嗣又因2 犯施用毒品，又經送觀
    察、勒戒後，認有繼續施用毒品傾向，除經本署檢察官以89
    年度毒偵字第4386號提起公訴外，並送強制戒治，於民國90
    年6 月28日期滿。又曾犯過失致死、麻醉藥品管理條例、槍
    砲彈藥刀械管制條例及毒品危害防制條例多次等罪，最後1
    次因3 犯施用毒品海洛因、甲基安非他命及持有毒品罪，經
    法院各判處有期徒刑8 月、6 月、3 月，並定執行刑1 年6
    月，於94年3 月22日執行完畢，猶不知悔。明知毒品海洛因
    、甲基安非他命係經政府公告，列為毒品危害防制條例第2
    條第1 、2 項第1 、2 款所定之第1 、2 級毒品，未經許可
    不得擅自持有、施用，竟基於施用第1 級毒品海洛因之犯意
    ，自95年3 月初起，至96年2 月13日下午4 、5 時止，連續
    在高雄縣大寮鄉○○路146 巷20號住處、高雄市新興區○○
    ○路200 巷30號3 樓C2德友人陳嘉玲（施用毒品部分另案移
    送台灣高雄地方法院審理）租住處及高雄市某不詳姓名友人
    家中等處，施用海洛因多次。又基於施用甲基安非他命之犯
    意，自95年8 月間某時起，至96年2 月13日下午4 、5 時止
    ，在高雄市某友人（姓名不詳）家中，吸食甲基安非他命多
    次。嗣於96年2 月13日18時20分許，在上開陳嘉玲租住處，
    為警查獲，並扣得海洛因毛重0.33公克。因認被告涉犯毒品
    危害防制條例第10條第1 項、第2 項之施用第一、二級毒品
    罪嫌。
二、按已經提起公訴或自訴之案件，在同一法院重行起訴者，應
    諭知不受理之判決，並得不經言詞辯論為之，刑事訴訟法第
    303條第2 款、第307條分別定有明文。
三、次按刑事法若干犯罪行為態樣，本質上具有反覆、延續實行
    之特徵，立法時既予特別歸類，定為犯罪構成要件之行為要
    素，則行為人基於概括之犯意，在密切接近之一定時、地持
    續實行之複次行為，倘依社會通念，於客觀上認為符合一個
    反覆、延續性之行為觀念者，於刑法評價上，即應僅成立一
    罪。學理上所稱「集合犯」之職業性、營業性或收集性等具
    有重複特質之犯罪均屬之，例如經營、從事業務、收集、販
    賣、製造、散佈等行為概念者是（最高法院95年度台上字第
    1079號判決意旨參照）；經查：
  (一)毒品危害防制條例第2 條第1 項規定的毒品，原即具有可知
    成癮性及濫用性，因「耐藥性」影響，導致部分行為人必須
    逐漸增加施用劑量，方能達成相同效果；又因「生理依賴性
    」及「心理依賴性」影響，導致部分行為人對毒品產生強烈
    渴求，終至不能根絕；由此可知，施用毒品之行為，亦有可
    能具有反覆性及延續性之特徵，而合於集合犯之概念。
  (二)查本件被告前因施用第一級、第二級毒品案件，經台灣高雄
    地方法院檢察署檢察官，以96年度毒偵字第3736號提起公訴
    ，於96年5 月11日繫屬本院，並由本院於96年6 月15日以96
    年度訴字第1900號分別判處有期徒8 月、3 月，應執行有期
    徒刑10月在案，尚未確定等情，有前揭起訴書、判決書及臺
    灣高等法院被告前案紀錄表在卷可按。(1)上開案件被告被訴
    施用第一級毒品犯行部分，犯罪時間為96年1 月間某日起至
    同年4 月9 日上午10時止，本件被告則係於95年3 月初起，
    至96年2 月13日下午4 、5 時止，(2)上開案件施用第二級毒
    品犯行部分，犯罪時間為95年4 月3 日起至96年4 月8 日止
    ，本件被告則係於95年8 月間某時起，至96年2 月13日下午
    4 、5 時止；前案（包括施用第一級及第二級毒品）與本案
    之施用時間重疊且接續，手法相同（均施用海洛因、甲基安
    非他命毒品），且觸犯構成要件相同之罪名（均為施用第一
    級及第二級毒品罪），是被告上開所為，在時、空上顯具有
    密接關係，則被告先後施用第一級、第二級毒品毒品之犯行
    ，顯係出於反覆、延續施用之單一行為決意，在行為概念上
    ，應評價認係包括一罪之集合犯，較為合理，也較符合社會
    通念。
  (三)揆諸前開說明，被告本件施用毒品犯行既與上揭先繫屬於本
    院之施用第一級、第二級毒品犯行，係屬實質上一罪，而為
    同一案件，是以檢察官就與前案犯罪事實為同一之案件，另
    以96年度毒偵字第3961號向本院重行提起公訴，而於96年6
    月28日始繫屬於本院，本件自應不經言詞辯論，逕為諭知不
    受理之判決。
據上論結，應依刑事訴訟法第303條第2 款、第307條，判決如主
文。
中　　華　　民　　國　　96　　年　　7　　月　　18 　　日
                  刑事第六庭  審判長法　官  曾逸誠
                                    法　官  林柏壽
                                    法  官  李  蓓
以上正本證明與原本無異。
如不服本判決應於收受本判決後10日內向本院提出上訴書狀，並
應敘述具體理由，如未敘述上訴理由者，應於上訴期間屆滿後20
日內補提理由書狀於本院（均須按他造當事人之人數附繕本）「
切勿逕送上級法院」。
中　　華　　民　　國　　96　　年　　7 　　月　　19　　日
　　　　　　　　　　　　　　　　　  書記官  何慧娟
